【裁判字號】    89,簡上,55
【裁判日期】    890330
【裁判案由】    公共危險等
【裁判全文】
臺灣新竹地方法院刑事判決                          八十九年度簡上字第五五號
    上  訴  人
    即  被  告  甲○○
右列上訴人因公共危險等案件，不服本院新竹簡易庭，八十九年度竹交簡字第一二四
號，中華民國八十九年三月三十日第一審簡易判決（聲請案號：台灣新竹地方法院檢
察署八十九年度偵字第九四三號），本院管轄第二審之合議庭判決如左：
    主      文
上訴駁回。
甲○○緩刑貳年，緩刑期內付保護管束。
    事      實
一、甲○○於民國（下同）八十九年二月七日二十一時許，在新竹市關東橋附近友人
    住處飲酒後，明知酒醉後不得駕駛車輛，竟於不能安全駕駛動力交通工具之酒醉
    情形下，駕駛車號ＬＮ一四六九號自用小客車，搭載友人陳科康，沿新竹市○○
    路往光復路方向行駛，於同日二十二時許，行經新竹市○○路、金山街口時，理
    應注意行車速度，應依標誌之規定，無標誌者，在市區道路，時速不得超過四０
    公里，在郊外道路，時速不得超過六０公里，且應注意行經無號誌交岔路口時，
    應減速慢行，作隨時停車之準備，而依當時之情形，雖係夜間，唯天候晴且有照
    明，客觀上並無不能注意之情事，竟疏於注意減速慢行，反在限速五０公里之前
    開道路上，以時速五五公里速度疾駛過前開路口，適有乙○○駕駛車號ＹＭ九八
    九一號自用小客車，由新竹市○○街右轉介壽路往光復路方向駛出，甲○○因酒
    醉且未注意前開應注意之義務，致其所駕駛之前開車輛，朝乙○○所駕駛之前開
    車輛左側撞擊，造成乙○○受有頭部外傷合併頭皮撕裂傷、大腿挫傷之傷害。因
    肇事撞擊聲頗大，經斜對面新竹市警察局第二分局關東橋派出所警員聽聞外出查
    看處理時，測得甲○○呼氣中酒精濃度達每公升０點七五毫克。
二、案經乙○○訴由新竹市警察局第二分局報告臺灣新竹地方法院檢察署檢察官偵查
    聲請簡易判決處刑。
    理      由
一、右揭犯罪事實，業據被告甲○○於警、偵訊中及本院審理時坦承不諱，核與告訴
    人乙○○於警訊中及本院調查時；證人陳科康於警訊中指（證）述情節相符，並
    有酒精測試單、道路交通事故調查報告表、道路交通事故談話紀錄表、診斷證明
    書各一紙在卷可稽。按「行車速度，依標誌之規定，無標誌者，應依左列規定：
    一、在市區道路，時速不得超過四十公里，在郊外道路，時速不得超過六０公里
    ：：：。」；「四、行經無號誌交岔路口，：：：，應減速慢行，作隨時停車之
    準備」；「汽車駕駛人有左列情形之一者，不得駕車：二、飲酒後其吐氣所含酒
    精成份超過每公升０點二五毫克以上者。」，道路交通安全規則第九十三條第一
    項第一款、第四款、第一百十四條第二款分別定有明文。被告甲○○駕駛前開車
    輛，行經事實欄所載之時地，疏未注意上開應注意之義務，作隨時停車之準備，
    復超速行駛，因而肇事，致告訴人受有前揭傷害，其顯有過失，且被告之過失行
    為與告訴人所傷害間復有相當因果關係。本件事證明確，被告犯行應堪認定。
二、核被告甲○○所為係犯刑法第一百八十五條之三公共危險罪及同法第二百八十四
    條第一項前段過失傷害罪。被告酒醉駕車，因而致人受傷，應依道路交通管理處
    罰條例第八十六條第一項之規定，就所犯第二百八十四條第一項前段罪責部分，
    加重其刑。其所犯上開二罪，犯意各別，行為互殊，犯罪構成要件不同，應予分
    論併罰。
三、原審就被告甲○○前開犯行，認事證明確，適用刑法第一百八十五條之三、第二
    百八十四條第一項前段、第四十一條，道路交通管理處罰條例第八十六條第一項
    ，罰金罰鍰提高標準條例第一條前段、第二條（另漏引刑法第五十一條第六款，
    應予補充），並審酌被告犯罪之動機、目的、手段，犯罪所生之損害，及犯罪後
    態度等一切情狀，就公共危險部分量處拘役五十日；就過失傷害部分量處拘役四
    十日，如易科罰金均以三百元折算一日，合併定其應執行刑為拘役九十日，如易
    科罰金以三百元算一日，核其認事用法及量刑，俱無違誤，量刑亦堪允洽。被告
    甲○○上訴指稱關於過失傷害部分，業已與告訴人達成和解，且告訴人業已於和
    解後，本院簡易判決前，到院撤回告訴等語，告訴人於本院調查時亦附合其說，
    唯經本院向本院及台灣新竹地方法院檢察署收發室查詢結果，並未曾收受告訴人
    乙○○之撤回告訴狀，業經書記官記明在卷，是過失傷害部分既未經撤回，本院
    簡易庭自得予以判決，是其上訴，顯無理由，應予駁回。查被告業已與告訴人就
    過失傷害部分達成和解，有新竹市東區調解委員會調解筆錄在卷可參，且其素行
    良好，前未曾犯罪受有期徒刑以上刑之宣告，有台灣高等法院被告全國前案紀錄
    表在卷可稽，其因一時失慮，偶罹刑典，經此刑之宣告後，應知警惕而無再犯之
    虞，本院因認以暫不執行其刑為當，爰併予以宣告緩刑二年。又依被告犯罪情節
    以觀，本院認有追蹤觀護之必要，爰均依刑法第九十三條第一項之規定，併予宣
    告緩刑期內付保護管束，俾由地方法院檢察署之觀護人予以適當之督促，並發揮
    附條件緩刑制度之立意及避免短期自由刑執行所肇致之弊端。
據上論斷，應依刑事訴訟法第四百五十五條之一第三項、第三百六十八條，刑法第七
十四條第一款、第九十三條第一項，判決如主文。
本案經檢察官羅雪梅到庭執行職務。
中      華      民      國    八十九    年      七      月    三十一    日
                                  臺灣新竹地方法院刑事第二庭
                                      審判長法官  汪  銘  欽
                                      法      官  黃  小  珮
                                      法      官  張  百  見
右正本證明與原本無異。
本件不得上訴。
                                      書  記  官  陳  進  楷
中      華      民      國    八十九    年      七      月    三十一    日


司法院資訊處製作；財團法人民間司法改革基金會備份。
